【裁判字號】    89,易,3327
【裁判日期】    891020
【裁判案由】    著作權法
【裁判全文】
臺灣板橋地方法院刑事判決                        八十九年度易字第三三二七號
    公  訴  人  臺灣板橋地方法院檢察署檢察官
    被      告  甲○○
    選任辯護人  王振志
                鄭淑婉
右列被告因著作權法案件，經檢察官提起公訴 (八十九年度偵字第一０四九八號)，
本院判決如左：
    主  文
甲○○共同連續意圖銷售而擅自以重製之方法侵害他人之著作財產權，處有期徒刑捌
月。緩刑年。
扣案如附表一所示之物品均沒收。
    事  實
一、甲○○係位於臺北縣永和市○○路○段一六七號一樓之勁宇資訊有限公司（以下
    簡稱勁宇公司）之實際負責人，明知電腦軟體程式著作財產權之重製及銷售，均
    須經著作財產權人授權或同意始能從事，且明知美商微軟公司（MICROSOFT CORP
    .）為國際著名電腦軟體公司，享有「MS-DOS」、「WINDOW98」、「OFFICE2000
    」（包含WORD、EXCEL、ACCESS、POWER POINT、FRONTPAGE）等電腦軟體之著作
    財產權，竟與其店內不詳姓名年籍之工程師（係成年人）基於共同意圖銷售之犯
    意聯絡，並基於概括犯意，於民國八十九年五月二十八日起，未經上開公司之同
    意或授權，連續在其經營之勁宇公司內，擅自以所購入之正版軟體光碟片及磁碟
    片等設備，將「MS-DOS」、「WINDOW98」、「OFFICE2000」等軟體灌錄重製於勁
    宇公司所使用之電腦及欲出售予客戶之電腦磁碟機內，以此方式侵害他人之著作
    財產權。嗣於八十九年五月二十九日十八時許，經警至勁宇公司搜索，扣得如附
    表一所示之物品，並在其公司使用及售出之電腦十二台中列印出擅自重製未經告
    訴人合法授權之電腦軟體（各電腦內所灌錄之軟體，詳如附表二所示）。
二、案經美商微軟公司訴由臺北市政府警察局大同分局報請臺灣板橋地方法院檢察署
    檢察官偵查起訴。
    理  由
一、右揭犯罪事實，業據被告甲○○於警訊、偵審中均坦承不諱，並據告訴代理人陳
    美卿律師於偵審中指訴甚詳，並有扣案如附表一所示之物可資佐證。而「MS-DOS
    」、「WINDOW98」、「OFFICE2000」（包含WORD、EXCEL、ACCESS、POWER POINT
    、FRONTPAGE）等電腦軟體之著作財產權，皆屬告訴人美商微軟公司享有，有美
    國著作權委員會（Copyright Offfice）註冊文件影本附卷可稽。是依三十五年
    簽訂、三十七年生效之中華民國與美利堅合眾國間友好通商航海條約第九條規定
    、八十二年簽訂之北美事務協調委員會與美國在臺協會著作權保護協定之規定、
    及著作權法第四條之規定，告訴人之各該著作物之著作權，受我國著作權法之保
    護，是被告未經告訴人之同意或授權即擅自以上開方式重製他人之電腦軟體（其
    內容詳如附表二所示），則其違反著作權法犯行堪以認定。
二、核被告甲○○所為，係犯著作權法第九十一條第二項之意圖銷售而擅自以重製之
    方法侵害他人之著作財產權罪（公訴意旨雖記載被告所為，係犯同法第九十一條
    第一項之罪，惟公訴人於起訴之犯罪事實既已載明被告擅自重製上開電腦軟體，
    於其所販售之組裝電腦硬碟機內，再出售予不特定之客戶，是依公訴人起訴之犯
    罪事實，應認被告所為乃意圖銷售而擅自以重製之方法侵害他人之著作權，則其
    起訴書所載之論罪法條為同條第一項，應係誤載，自應予以更正）。又被告與其
    公司任職之不詳年籍姓名之工程師（係成年人）就上開犯行間，有犯意聯絡及行
    為分擔，為共同正犯。又被告意圖銷售而擅自重製他人著作之行為，依低度行為
    吸收於高度行為之原則，則其擅自重製之低度行為應吸收於意圖銷售而擅自重製
    他人著作之高度行為中，自應依意圖銷售而擅自以重製之方法侵害他人之著作財
    產權罪處斷。又被告先後多次犯行，時間緊接，方法相同，所犯為構成要件相同
    之罪名，顯係基於概括犯意反覆為之，應依連續犯之規定，論以一罪，並加重其
    刑。爰審酌被告之素行、犯罪動機、犯罪所生危害、犯後態度等一切情狀，量處
    如主文所示之刑，以資懲儆。又被告前未曾受有期徒刑以上刑之宣告，有臺灣高
    等法院檢察署刑案紀錄簡覆表乙份在卷足憑，其因一時失慮，偶罹刑典，事後已
    坦承犯行，深具悔意，經此刑之宣告後，應知警惕而無再犯之虞，本院因認暫不
    執行其刑為當，予以宣告緩刑三年，用啟自新。
三、扣案如附表一所示之物，係被告所有供其與共犯不詳姓名之工程師犯罪所用之物
    ，業據被告供承在卷，爰併予宣告沒收之。
據上論斷，應依刑事訴訟法第二百九十九條第一項前段，著作權法第九十一條第二項
，刑法第十一條前段、第二十八條、第五十六條、第七十四條第一款、第三十八條第
一項第二款，判決如主文。
本案經檢察官陳銘祥到庭執行職務
中      華      民      國      八十九      年     十     月    二十    日
                                      臺灣板橋地方法院刑事第六庭
                                          法  官  徐  蘭  萍
右正本證明與原本無異。
如不服本判決應於送達後十日內向本院提出上訴狀。
                                          書記官  藍  淑  芬
中      華      民      國      八十九      年     十     月   二十七   日
附錄本案論罪科刑法條全文：
著作權法第九十一條：
擅自以重製之方法侵害他人之著作財產權者，處六月以上三年以下有期徒刑，得併科
新臺幣二十萬元以下罰金。
意圖銷售或出租而擅自以重製之方法侵害他人之著作財產權者，處六月以上五年以下
有期徒刑，得併科新臺幣三十萬元以下罰金。
附表一：
┌───┬─────────────┬─────┬──────────┐
│編  號│扣   案   物  品          │數     量 │備              註  │
├───┼─────────────┼─────┼──────────┤
│一    │磁   碟    片             │八   片   │      │
├───┼─────────────┼─────┼──────────┤
│二    │光   碟    片             │一   片   │                    │
├───┼─────────────┼─────┼──────────┤
│三    │出   貨    單             │六   張   │                    │
├───┼─────────────┼─────┼──────────┤
│四    │訂   購    單             │一   張   │                    │
├───┼─────────────┼─────┼──────────┤
│五    │電  腦  體  紀  錄  表    │十二 張   │                    │
├───┼─────────────┼─────┼──────────┤
│六    │維  修  申  請  單        │一   張   │                    │
└───┴─────────────┴─────┴──────────┘


司法院資訊處製作；財團法人民間司法改革基金會備份。
